臺灣基隆地方法院刑事判決　　　　　　　　　　　　　九十一年度易字第一三九號
　　公　訴　人　臺灣基隆地方法院檢察署檢察官
　　被　　　告　戊○○
右列被告因竊盜案件，經檢察官提起公訴（九十一年度偵字第一０五七號），本院判
決如左：
    主  文
戊○○竊盜，累犯，處有期徒刑壹年。
    事  實
一、戊○○前於民國八十四年間因妨害風化等案件，經臺灣臺北地方法院分別判處有
    期徒刑一年及二年八月，合併定應執行刑為有期徒刑三年六月確定，於八十七年
    十月十九日縮短刑期而執行完畢（檢察官誤載原執行完畢日期為八十七年十一月
    八日），仍不知悔改，竟意圖為自己不法之所有，於九十一年三月十日二十二時
    四十五分許，在台北縣瑞芳鎮○○路○段二十八號「萬年大樓」無人看管之地下
    室停車場內，竊取甲○所有停放於該處之車號Ｍ２─８３７號營業用自小客車乙
    輛，得手後駕駛該車行經瑞平公路八十一公里附近靠近宏欣貨櫃場（台北縣瑞芳
    鎮○○○路二十之三號）約二十公尺處時，失控掉入路旁駁坎內，為警經過處理
    而查悉上情。
二、案經台北縣政府警察局瑞芳分局報請臺灣基隆地方法院檢察署檢察官偵查起訴。
    理  由
一、訊據被告戊○○矢口否認有前揭竊盜犯行，並辯稱：伊並未竊取該車，當日係搭
    乘朋友「丁○○」所騎乘之機車，不慎跌入路旁駁坎內，不知道該車為何會在該
    處云云。惟查：
    （一）前揭車號Ｍ２─８３７號黃色營業小客車係被害人甲○所有，於九十一年
          三月十日晚上十時四十五分許，在台北縣瑞芳鎮○○路○段二十八號「萬
          年大樓」地下室停車場內遭竊等情，業據證人即甲○之母乙○○指述在卷
          ，並有行車執照、贓物領據及車籍作業系統查詢認可資料各一紙在卷可按
          。
    （二）據證人丙○○於警訊、偵查及本院調查中指證稱：當時（九十一年三月十
          日二十二時四十五分許）發現戊○○打開伊所居住大樓地下室停車場之鐵
          捲門，開完後便上一部計程車後駕車離去，伊看見該車側門有貼甲○名字
          ，開車之人就是警局指認之戊○○，沒有看到其他人開車等語。另據證人
          即經過現場而予處理之警員陳仁哲證稱：伊當時見到該車傾斜在路旁駁坎
          ，因看到車尾燈亮著，便下車查看，該車右前車門打開，看見被告在該車
          旁，並無其他人在場，亦無其他車輛之痕跡等詞（見本院九十一年五月二
          十三日訊問筆錄）。查證人丙○○與被告並不相識且素無嫌隙，經過之警
          員陳仁哲，則係開車恰巧經過而發現被告與該車陷落於路旁駁坎，衡情二
          人自無誣攀被告之理。本院就該二位證人所言參互以觀，堪認被告係自萬
          年大樓地下室停車場竊得前揭營業小客車後行經瑞平公路八十一公里附近
          ，掉入靠近宏欣貨櫃場約二十公尺處之路旁駁坎內，情極灼然。
    （三）查萬年大樓地下室停車場日夜均無人看守，此經本院勘驗屬實，製有勘驗
          筆錄、照片及現場圖存卷可稽。而被告駕駛前揭小客車掉入瑞平公路八十
          一公里附近，靠近宏欣貨櫃場約二十公尺處之路旁駁坎內，亦經本院至現
          場命證人陳仁哲指明後攝影附卷，並製作現場圖、勘驗筆錄在卷足憑，益
          見前述證人所證應屬信而有徵。
    （四）被告固辯稱：係搭乘友人「丁○○」所騎乘之機車而不慎跌落路旁駁坎，
          然其於警訊中供稱「丁○○」係七十一年三月二十二日生，住在桃園縣星
        雲新村云云，經本院函查桃園縣警察局之結果，桃園縣內並無列管「張性
          琪」之資料，此有桃園縣警察局九十一年四月十七日桃警戶字第六一四八
          八號函附卷可稽，被告復供承不能聯絡「丁○○」其人，故是否確有「張
          性琪」其人，已非無疑。更何況被告掉入駁坎內，如有其友人「丁○○」
          者在場，豈有不加聞問且不救護被告，反而任令被告獨留在現場之理？是
          被告所辯顯違常情，不足採信。又被告請求勘驗遭竊之車號Ｍ２─８３７
          號營業小客車方向盤有無其指紋及有無遭人以鑰匙或接線方式竊取乙節，
          經本院請被害人將該車駛至本院勘驗時，發現該車因掉入駁坎受損後，已
          經整修完畢，有勘驗筆錄、照片附卷可參，自無從再予勘驗，且依前述證
          據以足資為本案事實之認定，亦毋庸再就此部分再予調查，併此敘明。
    綜就上情，本件事證明確，被告犯行堪以認定，應依法論科。
二、查被告於右揭時地進入無人看守之大樓地下室停車場，竊得被害人所有並屬於動
    產之汽車一輛，核其所為，係犯刑法第三百二十條第一項普通竊盜罪。查被告前
    曾受如事實欄所載犯罪科刑及有期徒刑之執行完畢，此有臺灣高等法院被告全國
    前案紀錄表，及臺灣基隆地方法院檢察署刑案資料查註紀錄表各一份附卷可考，
    其於有期徒刑執行完畢後五年內，再犯本件有期徒刑以上之刑之罪，為累犯，應
    加重其刑。爰審酌被告素行不端，已如前述，竊取他人汽車，危害他人財產法益
    及社會秩序情節非輕，並其犯後態度等一切情狀，量處如主文所示之刑。
三、據上論斷，應依刑事訴訟法第二百九十九條第一項前段，刑法第三百二十條第一
    項、第四十七條，罰金罰鍰提高標準條第一條前段，判決如主文。
本案經檢察官林明志到庭執行職務
中      華      民      國      九十一      年      六    月    十八    日
                                     臺灣基隆地方法院刑事第二庭
                                         法      官  邱  志  平
右正本證明與原本無異。
對於本件判決如有不服，應於收受送達後十日內，向本院提出上訴書狀，上訴於臺灣
高等法院，並按他造當事人之人數附具繕本。
                                         書  記  官  彭  淑  芳
中      華      民      國      九十一      年      六    月    十九    日
附錄論罪法條
刑法第三百二十條第一項：
意圖為自己或第三人不法之所有，而竊取他人之動產者，為竊盜罪，處五年以下有期
徒刑、拘役或五百元以下罰金。
